臺灣基隆地方法院刑事判決　
110年度重訴字第9號
公  訴  人  臺灣基隆地方檢察署檢察官
被      告  洪東陽




                    （現在法務部○○○○○○○○執行羈押中）
指定辯護人  范瑋峻律師（義務辯護）
上列被告因殺人案件，經檢察官提起公訴（110年度偵字第5784
號），本院判決如下：
    主  文
洪東陽殺人，累犯，處有期徒刑拾伍年。
扣案之水果刀壹把沒收。
    事  實
一、洪東陽與顏兆聰係工程行同事，平日相處不睦，於民國110
    年9月1日18時許，渠等在基隆市○○區○○路00巷00號3樓宿舍
    發生口角，洪東陽心生不滿，於同日18時28分許，至基隆市
    ○○區○○路00號OK便利商店購買水果刀1把，旋返回上址宿舍
    樓下，見顏兆聰站在路邊，竟基於殺人之犯意，持上開水果
    刀接續猛刺顏兆聰左、右肩胛、後背等部位，待顏兆聰不支
    倒地後，將上開水果刀丟棄在附近水溝內，並走回上址宿舍
    打包行李離去。嗣經警據報到場，在上開水溝內扣得上開水
    果刀1把，並於同日20時15分許，在基隆市○○區○○○路000巷0
    0號前，逕行拘提洪東陽。顏兆聰則於送醫後，於同日19時2
    8分許，在衛生福利部基隆醫院（下稱基隆醫院）因胸主動
    脈破裂出血、左側胸腔大量血胸、左肺扁塌，宣告急救無效
    而死亡。
二、案經顏兆聰之母顏玉惠、阿姨顏秀卿訴由基隆市警察局第一
    分局報告臺灣基隆地方檢察署（下稱基隆地檢署）檢察官偵
    查起訴。
    理  由
壹、證據能力部分：
    按被告以外之人於審判外之陳述，雖不符第159條之1至第15
    9條之4之規定，而經當事人於審判程序同意作為證據，法院
    審酌該言詞陳述或書面陳述作成時之情況，認為適當者，亦
    得為證據；當事人、代理人或辯護人於法院調查證據時，知
    有第159條第1項不得為證據之情形，而未於言詞辯論終結前
    聲明異議者，視為有前項之同意，刑事訴訟法第159條之5定
    有明文。查本案認定事實所引用之卷內被告以外之人於審判
    外之陳述，檢察官、被告洪東陽、辯護人於本院審理時均不
    爭執其作為本案證據之證據能力（本院卷第93、99頁），於
    辯論終結前亦未對該等證據之證據能力聲明異議（本院卷第
    148-150頁），本院復審酌前揭陳述作成時之情況，並無違
    法取證之瑕疵，亦認以之作為證據為適當，是本案有關被告
    以外之人於審判外之言詞或書面陳述等供述證據，依前揭法
    條意旨，自均得為證據。至於本判決所引用之非供述證據，
    與本案待證事實均有關聯性，且無證據證明係實施刑事訴訟
    程序之公務員違背法定程序所取得，依刑事訴訟法第158條
    之4之反面解釋，自有證據能力。
貳、實體部分：
一、認定事實之理由：
　　訊據被告固坦承有於上揭時、地持扣案水果刀傷害被害人顏
    兆聰，而致被害人死亡，惟矢口否認有何殺人犯行，辯稱：
    是被害人恐嚇我，那天我有喝酒，我一時氣憤才去買刀，要
    教訓被害人，我只是想傷害被害人，不知道被害人會死掉等
    語（偵卷第33-34頁，本院卷第53、96頁）。辯護人則為被
    告辯稱：被告持刀刺向被害人乃係被害人揚言要找人一起教
    訓被告，被告無奈之下才持刀刺向被害人，被告主觀上僅係
    要給被害人教訓，並無膽識懷抱殺人之犯意，且從被告持刀
    刺向被害人受傷之部位已觀，受傷部位乃係右肩胸與背等，
    皆非人體重要器官部位，倘被告主觀上係基於殺人犯意，大
    可朝被害人頸動脈等脆弱或易致命之部位下手，應可認被告
    主觀上僅有傷害犯意，而非殺人犯意；另依據被告警詢及檢
    訊所述，在與被害人口角前已有飲酒，且係大量飲酒後才發
    生口角爭執與被害人相互嗆聲，包括被害人揚言要找人來處
    理被告及拚輸贏等情，導致被告因服用酒精後之判斷能力顯
    著減低，一時失慮下才造成本件犯行等語（本院卷第103-10
    4頁）。經查：
（一）被告與被害人係工程行同事，平日相處不睦，於110年9月
      1日18時許，渠等在上址宿舍發生口角，被告心生不滿，
      於同日18時28分許至上揭便利商店購買扣案水果刀1把，
      旋返回上址宿舍樓下，見被害人站在路邊，即持上開水果
      刀猛刺被害人左、右肩胛、後背等部位，待被害人不支倒
      地後，將上開水果刀丟棄在附近水溝內，並走回上址宿舍
      打包行李離去，被害人則於送醫後，於同日19時28分許，
      因胸主動脈破裂出血、左側胸腔大量血胸、左肺扁塌，宣
      告急救無效而死亡等情，業經被告於警詢、偵查中及審理
      時供述在卷（偵卷第29-38、187-189頁，本院卷第52-54
      頁），並有基隆市警察局第一分局扣押筆錄及扣押物品目
      錄表、OK便利商店門市交易明細表、電子發票證明聯、內
      政部警政署刑事警察局鑑定書、基隆市警察局現場勘察報
      告、基隆醫院診斷證明書、急診病歷、基隆地檢署相驗筆
      錄、相驗屍體證明書、檢驗報告書、監視器光碟及截圖畫
      面、現場照片、被告手機內所拍被害人倒地之照片、法務
      部法醫研究所函及解剖報告書暨鑑定報告書、本院110年1
      1月30日勘驗筆錄及照片等附卷可稽（偵卷第39、77-89、
      101-143、155-157、229-288頁，相卷第35-47、71-79、8
      1、101-326、333-343頁，本院卷第91-126頁），以及扣
      案之水果刀1把可佐，此部分事實，足堪認定。是本案所
      應審酌者，即為被告主觀上有無殺人之故意。
（二）按殺人未遂與傷害罪之區別，端視行為人有無殺人犯意為
      斷；殺人犯意之存否，乃個人內在之心理狀態，惟有從行
      為人之外在表徵及其行為時之客觀情況，依經驗法則審酌
      判斷，而被害人傷痕之多寡、受傷處所是否為致命部位、
      傷勢輕重程度、行為人下手情形、使用之兇器種類、與被
      害人曾否相識、有無宿怨等情，雖不能執為區別殺人與傷
      害之絕對標準，然仍非不得盱衡審酌事發當時情況，深入
      觀察行為人之動機、行為人與被害人之衝突起因、行為當
      時所受之刺激，視其下手情形、力道輕重、攻擊部位、攻
      擊次數、手段是否猝然致被害人難以防備，佐以行為人所
      執兇器、致傷結果、雙方武力優劣，暨行為後之行為等情
      狀予以綜合觀察，論斷行為人內心主觀之犯意（最高法院
       109年度台上字第1520號判決意旨參照）。
（三）觀之被害人所受如附表一所載之銳器刺傷共3道，其中編
      號2為致命傷，幾乎貫穿整個胸腔，刀尖由後背往前從内
      部抵達前胸壁皮下，形成左前胸皮膚一處點狀挫傷痕，傷
      口深度約14公分長，對比扣案水果刀刀刃長約9公分，研
      判該水果刀已全沒入且應有頂進的情形所造成，該刺傷造
      成劃破胸主動脈，有左側胸腔大量血胸(約1600毫升血塊
      血水留存）、左肺扁塌，以及胸主動脈周圍軟組織明顯出
      血情形，配合死者屍斑淺和臟器蒼白，應有失血過多而引
      起休克死亡；又附表一編號1、3之銳器刺傷，雖未傷及主
      要大血管，但仍有肌肉軟組織局部出血，這兩處刺傷傷口
      周圍均有半圓形挫傷印痕，研判兇器刀刃已全沒入或幾近
      全沒入而碰觸到刀柄所形成的特殊模式傷等情，有法務部
      法醫研究所解剖報告書暨鑑定報告書附卷足稽（相卷第33
      7、342頁）。可見被告持刀刺殺被害人所用之力道，已達
      使所持兇刀之刀刃部分全部插入被害人體內，由後背往前
      幾乎貫穿胸腔之程度，顯見其下手之重，實無手下留情之
      意。
（四）又人之肩、背部佈滿血管，為人類身體重要部位，如持刀
      刺擊該部位，可能導致動脈破裂大量出血，若用力過猛，
      亦可能自後背部往前刺入胸腔，傷及心、肺等重要臟器，
      並造成死亡之結果，此為一般人明知之事項，被告於本案
      行為時既為智識正常之成年人，對於上情自不能諉為不知
      。而被告所使用攻擊被害人之刀長約20公分，其中刀柄長
      約10.5公分，刀刃與刀柄接合處約0.5公分，刀刃長約9公
      分，且刀身已彎曲，有基隆地檢署檢驗報告書附卷可參（
      相卷第109頁）。而扣案水果刀前端尖銳，刀刃鋒利，有
      該水果刀照片在卷可佐（相卷第175-177頁）。復依基隆
      市警察局現場勘察報告及現場照片所示（偵卷第238、246
      -248、263-266頁），被害人遭被告刺擊後，現場地面留
      有多處血跡，被害人所著上衣亦沾染大片血跡，可知被害
      人當時所受傷勢甚為嚴重，更於送醫急救後，同日19時28
      分即案發不到1小時旋即宣告死亡，有基隆醫院診斷證明
      書附卷可按（偵卷第87頁）。再參諸本院當庭勘驗案發現
      場之監視器錄影畫面如附表二所示，有本院110年11月30
      日勘驗筆錄及照片附卷可考（本院卷第94-96、107-115頁
      ），被告一見被害人站在路邊，即跨大步朝被害人方向前
      進，不由分說持刀刺擊被害人，被害人因遭攻擊而數次向
      後退卻、閃躲、或徒手抵擋被告之攻勢，被告則不斷逼近
      被害人，或拉住被害人，甚至右腳離地，呈稍微跳躍之姿
      以強化刺擊力道（見附表二影片時間00:26-00:29處），
      直至經旁人將被告與被害人分開，被告始停手等情。足認
      被告於攻擊過程中，不間斷持鋒利之水果刀用力刺擊被害
      人上背部至少3次，直致被旁人發現並制止後才停手，則
      以被告所持用之兇器、刺擊被害人之次數、部位、下手力
      度、拉扯被害人不讓逃離之動作、對被害人造成之傷勢等
      綜合以觀，絕非單純想要教訓傷害被害人以洩憤，其於行
      兇之際，主觀上實有欲致被害人於死之殺人直接故意，並
      與被害人之死亡結果間具有相當因果關係，至為明確。是
      辯護人前揭所辯被告持刀刺向被害人受傷之部位非人體重
      要器官部位，被告主觀上僅有傷害犯意等語，並無可採。
（五）被告辯稱：因為我只有一個人，被害人說他是老大，還說
      要叫人來助陣，我為了防衛才去買刀，被害人一直恐嚇我
      ，要找我論輸贏，我當時酒醉，我買完刀回到宿舍樓下，
      好像有看到被害人正打完電話，一時氣憤才拿刀攻擊被害
      人等語（偵卷第33頁，本院卷第53頁）。辯護人為被告辯
      稱：被告和被害人在案發當日有嚴重口角，所以被告在當
      時喝醉酒情形下，一時失慮才會拿刀傷害被害人，沒想到
      一時失手誤犯大錯等語（本院卷第153頁）。惟查：
　 1、被告與被害人口角後，即前往OK便路商店，並向店員告知
      其欲購買水果刀，由店員指引前往置放水果刀之貨架拿取
      之，此經證人即前開便利商店店員陳家豪於警詢時證述明
      確（偵卷第63-64頁），並有該便利商店之監視器錄影畫
      面截圖在卷可佐（偵卷第137-141頁），可知被告於飲酒
      後尚可與他人自然對答。另參前揭案發現場之監視器錄影
      畫面，被告在經旁人制止而停止刺擊被告後，猶在場比手
      畫腳與人說話，均不見被告有何搖頭晃腦、行向歪斜等酒
      醉情狀，嗣更知撿拾先前遭其丟置於路邊之黑色物體（見
      附表二影片時間00:25及01:02處），並返回宿舍收拾東西
      離開現場（見附表二影片時間02:32處）。此外，被告在
      被害人倒地後即使用手機對被害人拍照，且將兇刀丟棄於
      水溝，又多次撥打電話及傳送訊息予其母親及友人，並傳
      送前開被害人倒地照片予其母親及友人，業經被告於偵查
      中及審理時供述無訛，並有前揭現場勘察報告、本院110
      年11月30日勘驗筆錄及照片在卷可憑（偵卷第39、188、2
      38、249-250頁，本院卷第96-97、117-126頁）。綜合上
      情，可見被告於行兇後，尚且知道拿取行李離開現場，丟
      棄兇刀以湮滅證據，並多次使用手機與他人通話，堪認被
      告之行動與意識狀態並未受酒精影響而異於一般精神正常
      之人。
　 2、再依前開案發現場監視器畫面顯示，在被告行兇過程中，
      被害人始終是一人徒手抵擋被告之攻擊，未見有他人前來
      助勢被害人，堪認於衝突之過程中，雙方之殺傷力及威脅
      性相差懸殊，被害人始終落於下風，並無積極還擊之能力
      ，惟被告仍執意持刀多次刺擊被害人，益徵其主觀上不僅
      止於傷害或防衛之犯意，被告行為時確係出於殺人之故意
      ，要無疑義，被告及辯護人前揭所辯，自無可採。
（六）綜上所述，本案事證明確，被告所辯屬臨訟卸責之詞，不
      足採信，其犯行堪予認定，應予依法論科。
二、論罪科刑：
（一）核被告所為，係犯刑法第271條第1項之殺人罪。　
（二）被告持扣案水果刀接續刺殺被害人之左、右肩胛、後背等
      部位，其各行為之獨立性極為薄弱，且侵害法益為同一，
      依一般社會通念，難以強行分開，在刑法評價上應視為數
      個舉動之接續實施，合為包括之一行為予以評價，為接續
      犯，屬實質上一罪，應以一罪論處。
（三）被告前因違反毒品危害防制條例、竊盜、過失傷害等案件
      ，經臺灣桃園地方法院以107年度聲字第4690號裁定應執
      行有期徒刑11月確定，於108年7月2日執行完畢等情，有
      臺灣高等法院被告前案紀錄表附卷可參。其於受有期徒刑
      執行完畢後5年內故意再犯本案有期徒刑以上之罪，構成
      刑法第47條第1項所定之累犯，而依司法院大法官第775號
      解釋意旨，於被告構成累犯之情形，若不分情節一律加重
      最低本刑，有違憲法罪刑相當原則，故於上開規定修正前
      ，法院應就具體個案，裁量是否加重最低本刑。本院審酌
      被告之前案與本案犯行罪質不同，難認其所為本案犯行有
      特別惡性，或對刑罰反應力薄弱之情，爰參酌上開解釋意
      旨，不予加重其刑。
（四）爰以行為人之責任為基礎，審酌被告僅因細故，竟刺殺被
      害人致死，剝奪被害人生命權，造成被害人家屬難以撫平
      之哀痛，更嚴重影響社會治安，所生損害非輕，此觀告訴
      人顏秀卿於審理時所陳：我和我妹妹即顏玉惠和被害人很
      親密且緊密，被害人是我從小帶大的，去年9月1日我妹妹
      打電話對我說警察說她兒子遇害，那時我妹妹在醫院做化
      療，我趕快到基隆醫院看我姪兒，我姪兒死狀非常悽慘，
      整個毯子都是血，刀柄9公分，傷口深有十幾公分，甚至
      連刀柄插進去都不夠長，不然會穿過去，被告手段殘忍，
      我們長輩留給我的社會環境是這麼安全，讓我們這些人可
      以平安長大，現在我們身為人家長輩是有權利來維持這個
      社會，像被告這樣危險的人物，我妹妹呼籲不要讓被告再
      出社會，請求判處極刑或無期徒刑，這是我們家屬的心聲
      等語自明（本院卷第154-155頁）；犯罪手段部分，被告
      手持鋒利水果刀朝被害人肩、背部連續刺擊，力道之大已
      使該水果刀全部沒入被害人軀體，使致命傷幾乎貫穿整個
      胸腔，可見被告行兇時下手甚為猛烈；犯後態度部分，被
      告於警詢、偵查中及審理時均對其客觀上有攻擊被害人之
      犯行坦認不諱，然僅坦承傷害犯行，而否認主觀上具有殺
      人犯意，又被告雖與告訴人顏玉惠成立和解，有本院和解
      筆錄附卷足稽（本院卷第37-38頁），惟迄今未給付任何
      賠償金，此經告訴人顏秀卿陳述在卷（本院卷第154頁）
      ，雖難指犯後態度不佳，亦不應為被告過於有利之考量；
      與被害人關係部分，被告與被害人僅係工程行領日薪之同
      事關係，應無深交；犯罪動機、目的及所受刺激部分，被
      告於案發當日與被害人口角，因而情緒失控，並於動手殺
      害被害人後，旋自行離去，更丟棄兇刀，其僅因相處不睦
      即殺害並不相熟之被害人；智識程度、生活狀況及品性部
      分，被告前已屢次因傷害案件而經法院論罪科刑（未構成
      累犯），有臺灣高等法院被告前案紀錄表附卷可參，可認
      其情緒控管不佳，品性衝動，暨其於警詢時自述家庭經濟
      狀況貧寒，於審理時自承為國中肄業、業工（偵卷第27頁
      ，本院卷第152頁）等一切情狀，量處如主文所示之刑。
      告訴人及告訴代理人雖請求量處被告死刑或無期徒刑（本
      院卷第155、161頁），經本院考量後認不符合罪刑相當性
      原則，且殺人罪有期徒刑之宣告依刑法第33條第3款規定
      ，原則上最重為15年，本案被告殺人犯行已經量處該罪中
      有期徒刑之最高刑度，併此敘明。
（五）扣案水果刀1把，為被告所有，且為其本案犯行所用，業
      據被告供承在卷（本院卷第151-152頁），屬犯罪所用之
      物，應依刑法第38條第2項規定，宣告沒收。
據上論斷，應依刑事訴訟法第299條第1項前段，判決如主文。
本案經檢察官唐道發提起公訴，檢察官林渝鈞到庭執行職務。
中　　華　　民　　國　　111 　年　　2 　　月　　17　　日
                  刑事第三庭  審判長法　官  簡志龍
　　　　　　　　　                  法  官  施添寶
　　　　　　　　　                  法  官　顏偲凡
以上正本證明與原本無異。         
如不服本判決應於收受送達後20日內向本院提出上訴書狀，並應
敘述具體理由；其未敘述上訴理由者，應於上訴期間屆滿後20日
內向本院補提理由書（均須按他造當事人之人數附繕本）「切勿
逕送上級法院」。
中　　華　　民　　國　　111 　年　　2 　　月　　17　　日
                                    書記官  陳忠賢 
　　　　　　　　　　　　　　　　　　
【附錄本案論罪科刑法條：】
中華民國刑法第271條
（普通殺人罪）
殺人者，處死刑、無期徒刑或10年以上有期徒刑。
前項之未遂犯罰之。
預備犯第1項之罪者，處2年以下有期徒刑。

【附表一：】
編號 銳器傷 1  左肩胛部，有一處5乘1.6公分的銳器刺傷，創底斜面在上方，創角兩端分別在4點鐘和10點鐘方向，另外在10點鐘創角上緣有一個1.3乘0.6公分的半圓形挫傷印痕，刺入左肩胛肌肉層内，創徑長度約6.5公分長，造成肌肉軟組織局部出血。 2  左上背部近脊柱處，有一處2.5公分長的銳器刺傷，創角兩端分別在1點鐘和7點鐘方向，刺穿背部肌肉軟組織，從胸椎左側緣第5肋間穿出進入左胸腔内，劃破胸主動脈造成主動脈壁1.2公分切割傷，刺穿左肺門韌帶，未傷及心臟和左肺，刺入前胸壁左側第2肋間肌肉内，未穿出左前胸壁，但造成左前胸壁皮膚有一處0.7乘0.7公分的點狀挫傷痕，創徑長度約14公分長，創徑方向由後往前、由上往下、未偏左右刺入，造成左側胸腔大量血胸，有約1600毫升血塊血水，左肺扁塌，以及胸主動脈周圍軟組織明顯出血，為主要致命傷。 3  右肩胛上部，有一處2.5乘0.5公分的銳器刺傷，創底斜面在下方，創角尖端在8點鐘方向，鈍端在2點鐘方向，另外在2點鐘創角外下側1公分處有一個1乘0.6公分的半圓形挫傷印痕，創徑方向由右往左、由後往前，由上往下，刺入右鎖骨上方、右前頸下部肌肉軟組織内，未傷及右總頸動脈，創徑長度約10公分長，造成肌肉軟组織局部出血。 

【附表二：】
勘驗標的 案發現場監視器光碟檔案LDYC3123.MP4 勘驗內容 （本院卷第94-96、107-115頁） ．監視器時間18:38:22許（即影片時間00:12），身穿黑色無袖背心男子（下稱被告）自畫面後方出現，自巷口朝穿著褐色短袖上衣迷彩長褲男子（下稱被害人）所在方向前進，此時被害人站於巷子中間低頭滑手機，身體自然晃動（見圖1） ．00:12-00:19 被告左手持一黑色物體，跨大步伐快速 　行走，而右手則隨著步伐來回大力擺動 ．00:19被害人轉頭面向被告背對鏡頭，雙腳打開略比肩 　寬，挺胸雙手置於身體兩側 ．00:20-00:21被告右手伸向其身體左邊位置，做出拔出 　物品的動作（見圖2） ．00:21被告持續跨大步向前行走，朝被害人接近，右手 　不斷做出比劃的動作 ．00:23被害人仍面朝被告，右手平舉 ．00:25被告朝被害人位置加速衝刺，黑色物被丟至畫面 　右側地面，被告緊接著將右手臂向後高舉過頭，做出 　拉弓動作，左腳在前，右腳在後呈弓箭步，身體微微 　向右後側傾。00:26右手臂自前述位置，伸向前刺向被 　害人左肩一下，右腳則同時離地，與此同時被害人緊 　急身體向後退，雙手伸直要護住身體，被害人受到攻 　擊時邊面向被告朝畫面右側鐵門方向退去，而被告則 　緊跟著被害人位置，由反光可見被告手上持有刀（見 　圖3-6） ．00:27緊接著被告單腳（右腳）離地，跳起來以右手再 　刺被害人右肩一刀，被害人微彎下腰，雙手向前伸直 　，試圖推開被告阻檔攻擊，00:28被害人與被告拉開距 　離，此時被害人臉及身體呈側面（右側）面向被告狀 　態，而身體受反作用力反彈至畫面鐵門位置時轉成背 　對被告，被告則站在巷子中間（見圖7-8) ．00:29被害人恢復站立姿勢，面朝被告，被告再次接近 　被害人，再以右手持刀右腳離地之姿刺向被害人右肩 　一刀（見圖9-11) ．00:30被害人面向被告往畫面下側後退走，見被告又要 　跟上來，頭頸微縮，肩膀拱起，肘關節彎曲，雙手護 　在頭前 ．00:32被告右手持刀指向被害人，被害人臉部朝下，微 　彎腰，右手抓住被告左手，左手則置於頭部前側護住 　身體，被告步步逼近，被害人則不斷向後退，二人以 　此狀態直至自畫面下側離開（見圖12) ．00:34-00:55自鐵門走出一身穿黑上衣藍長褲男子（下 　稱甲男），接著畫面下側被害人出現，微彎腰背對鐵 　門，被告左手拉著被害人右手，00:36右手持刀朝被害 　人揮刺，隨即拉著被害人自畫面下側離開，鐵門旁之 　建築物（下稱建物A）及鐵門内又陸續出現三男，分別 　為藍上衣黑短褲男（下稱乙男）、藍綠色帽T短黑褲男 　（下稱丙男）及黑上衣黑長褲男（下稱丁男），嗣甲 　男、乙男往畫面下側移動離開畫面，丙男及丁男二人 　於畫面當中，面朝畫面下側方向觀看（見圖13） 　【甲、乙、丙、丁四男之穿著如圖17所示】 ．00:55被告自畫面下側走入晝面，背對鏡頭（見圖14) ．00:57被告右轉身約四分之三圈，向畫面左側之丙男說 　話，右手不斷比劃，01:02被告講完話後，即走向鐵門 　該側之道路，拾起先前扔在一旁之黑色物體，與此同 　時，乙男自畫面下側背朝鏡頭朝建物A内走，於01:06 　秒離開畫面 ．被告拾起黑色物體後，01:07再面朝鏡頭方向，右手向前指，01:08丙男自畫面下側離開 ．01:12甲男與被告說話，並以右手拍拍被告胸口（見圖 　15) ．01:18-01:27被告面向鐵門方向，似與鐵門内（從畫面 　看不到）之人談話，右手比劃著，左手插腰，右腳向 　前踏出一步，呈三七步站姿，並有以右手摸自己的臉 　，此時甲男及丁男站在被告身後（見圖16) ．01:27丙男自畫面下側進入畫面 ．01:29被告走進鐵門内，離開畫面 ．01:36乙男自建物A出現在畫面上，撥打電話（見圖17 　)  ．02:32被告從鐵門内走出，右手持一包粉色大提袋，向 　丙男說了幾句話後，朝畫面下側方向行走直至離開畫 　面（見圖18)